【裁判字號】    95,訴,529
【裁判日期】    950605
【裁判案由】    違反毒品危害防制條例
【裁判全文】
臺灣臺南地方法院刑事判決              95年度訴字第529號
公  訴  人  臺灣臺南地方法院檢察署檢察官
被      告  乙○○
上列被告因毒品危害防制條例案件，經檢察官提起公訴（95年度
毒偵字第74號），本院判決如下：
    主    文
乙○○連續施用第一級毒品，累犯，處有期徒刑玖月。
    事  實
一、乙○○於民國九十一年間，因偽造文書罪、違反毒品危害防
    制條例等案件，經法院分別判處有期徒刑一年二月、二月確
    定，定應執行刑一年三月，於九十三年九月六日縮短刑期執
    行完畢（就本件構成累犯）。
二、乙○○於九十一年間，因施用第一級毒品海洛因及第二級毒
    品安非他命案件，經本院以九十二年度毒聲字第五七八號裁
    定送臺灣臺南看守所附設勒戒處所觀察、勒戒後，因無繼續
    施用毒品之傾向，由臺灣臺南地方法院檢察署檢察官以九十
    二年度毒偵緝字第一六七號不起訴處分確定。
三、詎乙○○猶未戒除惡習，於強制戒治執行完畢釋放後五年內
    ，明知海洛因係毒品危害防制條例所明定之第一級毒品，不
    得持有及施用，竟基於施用第一級毒品海洛因之概括犯意，
    自九十四年八月上旬起至同年十一月十日下午四時四十五分
    為警拘提後某時（採尿時）回溯前二十六小時內止，連續在
    臺南縣永康市○○路○○道路旁之田園內及該市○○○○道
    路、田園等處，以將海洛因粉末放入注射針筒內，再摻生理
    食鹽水後，注射右手靜脈血管之方式，施用第一級毒品海洛
    因多次。嗣於九十四年十一月十日下午四時四十五分許，經
    警持拘票在臺南縣永康市○○路一○一巷二號前將乙○○拘
    提到案，並經其同意採其尿液檢體（編號ＯＱ－９４１８８
    ）送長榮大學毒物研究中心檢驗，結果呈鴉片類毒品可待因
    及嗎啡陽性反應，始知悉上情。
四、案經臺南縣警察局永康分局報告臺灣臺南地方法院檢察署檢
    察官偵查起訴。
    理  由
一、按海洛因係由嗎啡經化學合成而製得，經吸食進入人體後，
    因代謝而分解又生成嗎啡，因此施打海洛因後，由尿液檢驗
    結果仍為嗎啡反應。次按海洛因經注射入人體後，約百分之
    八十於二十四小時內自尿中排出，一般而言，尿液中能否檢
    驗出嗎啡陽性反應與其投與量、投與途徑、採尿時間、個人
    體質及檢驗方法之靈敏度有關，國外曾有文獻報導注射六毫
    克之海洛因鹽酸鹽，其代謝物嗎啡之平均可檢出時限約為二
    十六小時，此有行政院衛生署藥物食品檢驗局八十一年九月
    八日（八一）藥檢壹字第八一一四八八五號函示可參。查前
    揭犯罪事實，業據被告乙○○於本院審理時坦承不諱，而被
    告於上開犯行後為警查獲時所採集之尿液檢體，經送驗之結
    果，呈鴉片類毒品可待因及嗎啡陽性反應，此有長榮大學毒
    物研究中心於九十四年十二月一日作成之確認報告（見南縣
    永警偵字第○九四一○○○○○號警卷第六頁）及台南縣警
    察局永康分局偵辦涉嫌毒品危害防制條例案送驗尿液及年籍
    對照表各一紙在卷可參（見南縣永警偵字第○九四一○○○
    ○○號警卷第五頁），揆諸上開關於毒品檢驗之說明，足認
    被告之自白確與事實相符，堪以採信。又被告前因施用毒品
    案件，而有事實欄二所示之觀察、勒戒之紀錄，有臺灣高等
    法院被告前案紀錄表及臺灣臺南地方法院檢察署刑案資料查
    註紀錄表各一份附卷可稽，互核相符，事證明確。故被告於
    觀察勒戒執行完畢釋放後，五年內再犯本件施用第一級毒品
    海洛因之犯行，足堪認定。
二、論罪科刑：
    按海洛因業經列入毒品危害防制條例第二條第二項第一款所
    規定之第一級毒品，禁止非法持有、施打及吸用，毒品危害
    防制條例第二條第二項第一款定有明文。查被告乙○○非法
    施用第一級毒品海洛因，核其所為，係犯毒品危害防制條例
    第十條第一項之施用第一級毒品罪。其持有第一級毒品海洛
    因之低度行為，為進而施用之高度行為所吸收，不另論罪。
    被告先後多次施用第一級毒品海洛因之犯行，時間緊接，觸
    犯犯罪構成要件相同之罪名，顯係基於概括犯意而為，應依
    連續犯規定論以一罪，即連續施用第一級毒品罪，並加重其
    刑。又查被告有如事實欄一所示之犯罪科刑及執行紀錄，於
    九十三年九月六日執行完畢，此有臺灣高等法院被告前案紀
    錄表及臺南地方法院檢察署刑案資料查註紀錄表各一份在卷
    可按，其於五年內再犯本件有期徒刑以上之本罪，為累犯，
    應依刑法第四十七條規定，加重其刑，並依刑法第七十條規
    定，分別遞加重之。爰審酌被告施用毒品之犯行，乃屬對自
    我身心健康之自戕行為，尚未嚴重破壞社會秩序、侵害他人
    權益，然其前因施用毒品經送觀察、勒戒後，猶不思戒絕革
    除惡習，再為本件犯罪，顯未因前所受之觀察、勒戒而記取
    教訓，及被告犯後坦承犯行，態度良好，並其犯罪之動機、
    目的、手段等一切情狀，量處如主文所示之刑，以資懲儆。
三、據上論斷，應依刑事訴訟法第二百九十九條第一項前段，毒
    品危害防制條例第十條第一項，刑法第十一條前段，第五十
    六條、第四十七條，判決如主文。
本案經檢察官甲○○到庭執行職務。
中    華    民    國    95    年      6    月    5    日
                  刑事第八庭  審判長法  官  蘇義洲
                                    法  官  徐文瑞
                                    法  官  洪士傑
以上正本證明與原本無異。
如不服本判決，應於判決送達後十日內，向本院提出上訴狀。
                                    書記官  張宜柔
中    華    民    國    95    年      6    月    5    日
附錄法條：
毒品危害防制條例第10條
施用第一級毒品者，處六月以上五年以下有期徒刑。


司法院資訊處製作；財團法人民間司法改革基金會備份。
